臺灣士林地方法院刑事判決
111年度簡字第93號
公  訴  人  臺灣士林地方檢察署檢察官
被      告  謝宜蓁



上列被告因竊盜案件，經檢察官提起公訴（110年度偵緝字第510
號），被告自白犯罪，本院認宜以簡易判決處刑，爰不經通常程
序審理，逕以簡易判決處刑如下：
    主  文
謝宜蓁犯攜帶兇器竊盜罪，處有期徒刑參月，如易科罰金，以新
臺幣壹仟元折算壹日。緩刑貳年。
未扣案之賽門鐵樹植栽壹株沒收，於全部或一部不能沒收或不宜
執行沒收時，追徵其價額。
    事實及理由
一、本件犯罪事實及證據，均引用檢察官起訴書之記載（如附件
    ）。
二、論罪科刑：
  ㈠刑法第321條第1項第3款之攜帶兇器竊盜罪，係以行為人攜帶
    兇器竊盜為其加重條件，此所謂兇器，其種類並無限制，凡
    客觀上足對人之生命、身體、安全構成威脅，具有危險性之
    兇器均屬之，且祇須行竊時攜帶此種具有危險性之兇器為已
    足，並不以攜帶之初有行兇之意圖為必要。查被告謝宜蓁為
    本案犯行所使用之剪刀1支，既能用以剪斷告訴人所有之賽
    門鐵樹植栽，可認應係質地堅硬，刀面銳利之物，衡情在客
    觀上具有危險性，倘持以攻擊他人，足以對他人之生命、身
    體造成威脅，屬前開法條所稱之兇器無訛。是核被告所為，
    係犯刑法第321條第1項第3款之攜帶兇器竊盜罪。
  ㈡另刑法第59條規定犯罪之情狀可憫恕者，得酌量減輕其刑，
    其所謂「犯罪之情狀」，與同法第57條規定科刑時應審酌之
    一切情狀，並非有截然不同之領域，於裁判上酌減其刑時，
    應就犯罪一切情狀（包括第57條所列舉之10款事項），予以
    全盤考量，審酌其犯罪有無可憫恕之事由（即有無特殊之原
    因與環境，在客觀上足以引起一般同情，以及宣告法定低度
    刑，是否猶嫌過重等等），以為判斷。本院斟酌被告本案所
    犯加重竊盜犯行固應依法處斷，惟其犯案當時為凌晨3時50
    分許，乃一般人深層睡眠之時段，且犯案地點為告訴人住處
    門前之花圃，是被告遭人察覺轉而持兇器攻擊他人之危險性
    較低，又其所竊得之物為植栽1株，依據告訴人所述該物價
    值約為新臺幣（下同）2500元，告訴人所受損害並非甚鉅，
    且被告事後已與告訴人達成和解，有111年5月5日之和解書1
    份在卷可憑（見易字卷第139頁）。準此，綜衡被告犯罪之
    情節，若對被告科以攜帶兇器竊盜罪法定最低度之刑即6月
    以上有期徒刑，猶嫌過重，而有情輕法重之憾，是本院認依
    被告之犯罪情狀，在客觀上應足引起社會普遍一般人之同情
    ，顯可憫恕，爰應依刑法第59條規定酌減其刑。
  ㈢爰以行為人之責任為基礎，審酌被告犯本案加重竊盜罪之原
    因、目的、手段，竊得財物價值，及其行為對告訴人之財產
    及社會治安已生危害；又被告於犯後坦承犯行，並與被害人
    達成和解之犯後態度，告訴人亦表示不用量處被告過重之刑
    度，有本院公務電話紀錄1紙存卷可稽（見易字卷第133頁）
    ；兼衡被告前無犯罪紀錄之素行，有臺灣高等法院被告前案
    紀錄表存卷為憑，暨其於警詢時自述智識程度為高職、家庭
    經濟狀況為小康等一切情狀，量處如主文第1項所示之刑，
    並諭知易科罰金折算之標準。
  ㈣被告未曾因故意犯罪受有期徒刑以上刑之宣告，有臺灣高等
    法院被告前案紀錄表附卷可考，本院斟酌被告之犯罪情節與
    犯後態度等一切情事，堪信其經本次偵查程序與科刑宣告後
    ，當知警惕，而無再犯之虞；另考量被告目前因精神疾病住
    院治療，此據被告家屬於本院審理時到庭陳明在卷（見易字
    卷第137頁），本院認前開所宣告之刑以暫不執行為適當，
    爰宣告緩刑2年，以勵自新。
三、沒收與否之說明：
  ㈠被告為本案犯行時所持以使用之剪刀1支，並未扣案，而此類
    物品價值亦非甚高，並為一般人生活上均可輕易取得之工具
    ，尚不具備刑法上之重要性，若不宣告沒收，亦不致於對社
    會危害或產生實質重大影響，並衡酌避免日後執行沒收、追
    徵困難，及徒增執行成本耗費國家有限資源，爰依刑法第38
    條之2第2項規定不予宣告沒收或追徵。
  ㈡被告竊得之賽門鐵樹植栽1株，為被告之犯罪所得，並未扣案
    ，且告訴人固同意與被告和解，但和解內容中被告並未對告
    訴人有任何實質賠償。鑑於任何人不得因犯罪行為坐享其成
    ，而保有其犯罪所得，本院認應依刑法第38條之1第1項前段
    規定，在其所犯條項下宣告沒收，並依同條第3項規定，於
    全部或一部不能沒收或不宜執行沒收時，追徵其價額。
四、依刑事訴訟法第449條第2項、第450條第1項、第454條第2 
    項，刑法第321條第1項第3款、第41條第1項前段、第59條、
    第38條之1第1項前段、第3項、第74條第1項第1款，刑法施
    行法第1條之1第1項，逕以簡易判決處刑如主文。
五、本案經檢察官張志明提起公訴，檢察官吳昭瑩到庭執行職務
    。
六、如不服本件判決，得自本判決送達之日起20日內，向本院提
    起上訴（應附繕本）。
中　　華　　民　　國　　111 　年　　5 　　月　　31　　日
                  刑事第三庭　　法  官  李東益
以上正本證明與原本無異。
如不服本判決應於收受送達後20日內向本院提出上訴書狀，並應
敘述具體理由。其未敘述上訴理由者，應於上訴期間屆滿後20 
日內向本院補提理由書 (均須按他造當事人之人數附繕本 )「切
勿逕送上級法院」。
                                書記官  謝涵妮
中　　華　　民　　國　　111 　年　　6 　　月　　6 　　日
附錄本判決論罪科刑法條全文：
中華民國刑法第321條
犯前條第1項、第2項之罪而有下列情形之一者，處6月以上5年以
下有期徒刑，得併科50萬元以下罰金：
一、侵入住宅或有人居住之建築物、船艦或隱匿其內而犯之。
二、毀越門窗、牆垣或其他安全設備而犯之。
三、攜帶兇器而犯之。
四、結夥三人以上而犯之。
五、乘火災、水災或其他災害之際而犯之。
六、在車站、港埠、航空站或其他供水、陸、空公眾運輸之舟、
    車、航空機內而犯之。
前項之未遂犯罰之。
附件：
臺灣士林地方檢察署檢察官起訴書
                                    110年度偵緝字第510號
　　被　　　告　謝宜蓁　女　61歲（民國00年0月00日生）
　　　　　　　　　　　　住臺北市○○區○○○路0段00巷00
　　　　　　　　　　　　弄0號2樓
　　　　　　　　　　　　國民身分證統一編號：Z000000000號
上列被告因竊盜案件，已經偵查終結，認應提起公訴，茲將犯罪
事實及證據並所犯法條分敘如下：
　　　　犯罪事實
一、謝宜蓁意圖為自己不法之所有，於民國109年10月30日3時50分
    許，在臺北市○○區○○○0段000巷0號前，持客觀上足以對人之
    生命、身體、安全構成威脅，具有危險性之剪刀1支，剪斷
    張可昱所有之賽門鐵樹植栽根部後，竊取該賽門鐵樹植栽1
    株。嗣經張可昱發現遭竊而報警處理，始查悉上情。
二、案經張可昱訴由臺北市政府警察局內湖分局報告偵辦。
　　　　證據並所犯法條
一、上揭犯罪事實，業據被告謝宜蓁坦承不諱，核與告訴人張可
    昱指述之情節相符，並有監視錄影光碟及畫面截圖附卷可稽
    ，被告之犯嫌堪以認定。
二、核被告謝宜蓁所為，係犯刑法第321條第1項第3款之攜帶兇
    器竊盜罪嫌。被告竊得之物，請依刑法第38條之1第1項之規
    定宣告沒收，並依同條第3項之規定，宣告如全部或一部不能
    沒收或不宜執行沒收時，追徵其價額。
三、依刑事訴訟法第251條第1項提起公訴。
　　此　致
臺灣士林地方法院
中　　華　　民　　國　 110　　年　　5 　　月　　31　　日
　　　　　　　　　　　　　　　檢　察　官　張志明
本件正本證明與原本無異
中　　華　　民　　國　 110　　年　　6 　　月　　15　　日
　　　　　　　　　　　　　　　書　記　官　沈冠宇
附錄本案所犯法條全文
中華民國刑法第321條第1項第3款
犯前條第 1 項、第 2 項之罪而有下列情形之一者，處 6 月以
上 5 年以下有期徒刑，得併科 50 萬元以下罰金：
三、攜帶兇器而犯之。